【裁判字號】    90,上易,1507
【裁判日期】    901030
【裁判案由】    竊盜
【裁判全文】
臺灣高等法院臺南分院刑事判決          九十年度上易字第一五七號      Ｇ
      上  訴  人
      即  被  告  甲  ○  ○
右上訴人因竊盜案件，不服臺灣臺南地方法院九十年度易字第一一八一號中華民國九
十年七月二日第一審判決（起訴案號：臺灣臺南地方法院檢察署九十年度偵字第四○
二○號），提起上訴，本院判決如左：
      主      文
上訴駁回。
      事      實
一、甲○○曾因竊盜罪，經臺灣臺南地方法院判處有期徒刑三月，緩刑三年，於八十
    八年四月二十九日確定，尚在緩刑期間，猶不知悔改，復於民國九十年三月二十
    八日下午三時四十分許，夥同吳財源（業經原審法院以九十年度易字第一一八一
    號判處有期徒刑三月確定）由甲○○駕駛自小貨車搭載吳財源行經臺南縣新市鄉
    大營村七號前，見乙○○所有之車牌ＹＱ─８４９５號自小貨車停於路旁，認有
    機可乘，乃共同基於意圖為自己不法所有之犯意聯絡，由甲○○在旁把風，吳財
    源持甲○○所有車上之塑膠管一條、塑膠桶一個，利用虹吸管原理，竊取乙○○
    前開自小貨車內之九二無鉛汽油十八公升（值新台幣三百四十五點六元），破壞
    乙○○對該汽油之支配持有關係，而建立自己之支配持有關係，欲加入甲○○之
    小貨車內使用，嗣於得手後，經警當場查獲，扣得渠等所有供行竊所用透明塑膠
    管一條、塑膠桶一個（容量約二十公升）及竊得之汽油十八公升。
二、案經臺南縣警察局善化分局報告臺灣臺南地方法院檢察署檢察官偵查起訴。
      理      由
一、右揭犯罪事實，迭據被告於警訊、偵查、原審法院及本院審理時坦承不諱（見臺
    南縣警察局善化分局九十年三月二十八日偵訊筆錄、臺灣臺南地方法院檢察署九
    十年度偵字第四○二○號偵查卷第十五頁至第十七頁、原審法院九十年六月十八
    日及本院九十年十月二十三日審理筆錄），核與同案已判決確定之被告吳財源於
    警訊、偵查中及原審審理供述暨被害人乙○○於警訊所證述之情節相符（見臺南
    縣警察局善化分局九十年三月二十八日偵訊筆錄），此外，復有扣押書及贓物認
    領保管單各一紙附卷及透明塑膠管一條、塑膠桶（容量約二十公升）一個扣案可
    資佐證。被告自白核與事實相符，本件事證明確，被告犯行堪予認定。
二、核被告甲○○意圖為自己不法之所有，而竊取他人之財物，所為係犯刑法第三百
    二十條第一項竊盜罪。被告甲○○與已判決確定被告吳財源有犯意之聯絡及行為
    之分擔，均為共同正犯。
三、原審以被告罪證明確，因依刑法第二十八條、第三百二十條第一項、第四十一條
    第一項前段、第三十八條第一項第二款，罰金罰鍰提高標準條例第一條前段、第
    二條等規定，並審酌被告犯罪之動機、目的係貪圖不法利益、手段、所生危害、
    犯罪後態度等一切情狀，量處被告以有期徒刑三月，並諭知如易科罰金以三百元
    折算一日之標準，以資懲儆。又以扣案之透明塑膠管一條、塑膠桶（容量約二十
    公升）一個為被告所有供犯罪所用之物，有扣押書一紙在卷可考，而依刑法第三
    十八條第一項第二款宣告沒收。本院經核認事用法，俱無不合，量刑亦稱妥適，
    被告上訴意旨，徒以並刑過重，指摘原判決不當，非有理由，應予駁回。
據上論斷，應依刑事訴訟法第三百六十八條，判決如主文。
本案經檢察官許仲瑩到庭執行職務。
中    華    民    國      九十      年      十      月      三十        日
                                  臺灣高等法院臺南分院刑事第六庭
                                      審判長法官  楊    明    章
                                            法官  顏    基    典
                                            法官  徐    宏    志
右正本證明與原本無異。
不得上訴。
                                      法院書記官  李    梅    菊
中    華    民    國      九十      年      十      月     三十一    日
附錄：本判決論罪科刑法條：
刑法第三百二十條第一項：
意圖為自己或第三人不法之所有，而竊取他人之動產者，為竊盜罪，處五年以下有期
徒刑、拘役或五百元以下罰金。


司法院資訊處製作；財團法人民間司法改革基金會備份。
